【裁判字號】    89,上易,726
【裁判日期】    890425
【裁判案由】    傷害
【裁判全文】
臺灣高等法院臺中分院刑事判決                民國八十九年度上易字第七二六號
    上  訴  人
    即  被  告  乙○○
                甲○○○
右上訴人等因傷害案件，不服臺灣苗栗地方法院中華民國八十八年十一月二十三日第
一審判決（民國八十八年度易字第八五一號，起訴案號：臺灣苗栗地方法院檢察署民
國八十八年度偵字第二七七○號），提起上訴，本院判決如左：
    主      文
上訴駁回。
    事實及理由
一、本案經本院審理結果，認第一審判決認事用法及量刑均無不當，應予維持，並引
    用第一審判決書記載之事實、證據及理由（如附件）。
二、上訴人即被告乙○○、甲○○○在本院未提出其他有利之證據及辯解，其上訴無
    理由，應予駁回。
三、據上論斷，應依刑事訴訟法第三百七十三條、第三百六十八條，判決如主文。
本案經檢察官丙○○到庭執行職務。
中      華      民      國    八十九     年      四       月   二十五   日
                                  臺灣高等法院臺中分院刑事第六庭
                                        審判長法  官  李  文  雄
                                              法  官  陳  嘉  雄
                                              法  官  龔  永  昆
右正本證明與原本無異。
不得上訴。
                                              書記官  陳  麗  玉
中      華      民      國    八十九     年      四       月    二十六  日
                                                                        Ｏ
台灣苗栗地方法院刑事判決                          八十八年度易字第八五一號
    公  訴  人  臺灣苗栗地方法院檢察署檢察官
    被      告  乙○○  男三十七歲（民國○○○年○月○○日生）
                        住台北縣林口鄉○○○路○段二十巷五十號十樓之一
                        身分證統一編號：Ｚ000000000號
                甲○○○  女六十五歲（民國○○○年○月○○○日生）
                        住新竹市○○里○○路○段四十二巷十四號
                        身分證統一編號：Ａ二0000000號
右列被告因傷害案件，經檢察官提起公訴（八十八年度偵字第二七七０號），本院判
決如左：
    主  文
乙○○、甲○○○共同傷害人之身體，乙○○處有期徒刑貳月，甲○○○處拘役肆拾
日，有期徒刑及拘役如易科罰金均以參佰元折算壹日。
    事  實
一、乙○○、王曼麗（另結）與甲○○○三人為母子，民國八十八年四月二十八日下
    午四時四十五分許，同至苗栗縣三義鄉西湖村下湖五之十號「車亭休息站」購物
    時，因不滿店員丁○○（檢察官另案偵查中）之服務態度，嗣竟共同基於傷害人
    身體之犯意聯絡，在該店之收銀櫃檯內共同毆打丁○○，其中乙○○先推丁○○
    ，然後以拳頭毆打其頭部、並抓其頭髮，將其頭撞鐵櫃；甲○○○亦以拳頭打其
    頭部、胸部，並以店內之鐵勺一支（未扣案）敲其頭部；王曼麗亦以拳頭打其頭
    部、胸部，並抓其頸部，致丁○○受有頭部外傷合併腦震盪及多發性鈍傷之傷害
    。
二、案經丁○○訴由苗栗縣警察局苗栗分局報請臺灣苗栗地方法院檢察署檢察官偵查
    起訴。
    理由
一、訊據被告乙○○、甲○○○均坦承有於上開時地購物，嗣雙方起爭執後，有至收
    銀櫃檯內等情不諱，核與丁○○在警、偵訊及本院訊問時指述之情節相符。惟被
    告乙○○、甲○○○均矢口否認有何傷害之犯行。乙○○辯稱：僅有推丁○○一
    把，但未毆打她，亦未抓其頭髮去撞鐵櫃云云。甲○○○辯稱：未毆打丁○○云
    云。經查：前揭傷害事實業據被害人丁○○在警、偵訊及本院訊問時指述在卷（
    見偵卷第三頁反面、第四頁及反面、第五頁反面、第二十六頁反面、第三十六頁
    反面、第三十七頁、本院八十八年十一月九日筆錄），核與當時在現場之證人江
    永章在檢察官偵訊時證述被告乙○○及甲○○○均有毆打丁○○之情節相符（見
    偵卷第三十五頁反面、第三十六頁）。復有丁○○受傷之診斷証明書一紙在卷及
    事發當時之錄影帶一捲扣案暨警局對該錄影帶所製作之報告一份在卷可証。且被
    告乙○○在警訊時自承有進入收銀櫃檯內推丁○○一把並與其發生扭打（見偵卷
    第七頁），其在檢察官偵訊時復自承有抓丁○○的頭髮（見偵卷第三十六頁）。
    另被告甲○○○在檢察官偵訊時亦自承有毆打丁○○二下（見偵卷第三十六頁反
    面）。足見被害人丁○○之上開指述及証人之証述應與事實相符。被告二人之上
    開辯詞應係事後卸責之詞，不足採信。本件事証明確，被告乙○○、甲○○○之
    犯行均堪認定。
二、核被告乙○○、甲○○○傷害丁○○所為，均係犯刑法第二百七十七條第一項之
    傷害罪。被告乙○○、甲○○○與另被告王曼麗三人間，有犯意之聯絡及行為之
    分擔，均應依刑法第二十八條之規定，論以共同正犯。爰審酌被告二人之素行、
    犯罪之手段、下手之輕重、被害人受傷害之程度及犯後均否認犯行暨均未賠償對
    方損害之態度等一切情狀，分別量處如主文所示之刑，並均諭知易科罰金之折算
    標準。扣案之錄影帶一捲，係本案之証物，且非被告乙○○、甲○○○或另被告
    王曼麗所有；另被告甲○○○傷害丁○○所用之鐵勺一支，並未扣案，且非被告
    三人所有，而為該店所有，業據丁○○陳述在卷（見本院八十八年十一月九日筆
    錄），以上均與沒收之要件不符，均不另為沒收之諭知，附此敘明。
據上論斷，應依刑事訴訟法第二百九十九條第一項前段、刑法第二十八條、第二百七
十七條第一項、第四十一條、罰金罰鍰提高標準條例第一條前段、第二條，判決如主
文。
本案經檢察官陳佞如到庭執行職務。
中    華    民國      八十八      年       十一    月     二十三    日
                                      台灣苗栗地方法院刑事庭
                                          法  官  劉  興  浪
右正本證明與原本無異。
如不服本判決，應於判決送達後十日內向本院提出上訴狀（應附繕本），上訴於臺灣
高等法院台中分院。
                                          書記官  劉  秋  雯
中    華    民    國      八十八      年      十一    月      二十三    日
參考法條
刑法第二百七十七條第一項：
傷害人之身體或健康者，處三年以下有期徒刑、拘役或一千元以下罰金。


司法院資訊處製作；財團法人民間司法改革基金會備份。
